【裁判字號】    92,訴,464
【裁判日期】    920307
【裁判案由】    毒品危害防制條例
【裁判全文】
臺灣臺中地方法院刑事判決                          九十二年度訴字第四六四號
    公  訴  人  臺灣臺中地方法院檢察署檢察官
    被      告  甲○○
右列被告因毒品危害防制條例案件，經檢察官提起公訴（九十一年度毒偵字第三九九
二號），本院判決如左：
    主  文
甲○○連續施用第一級毒品，處有期徒刑捌月。扣案分裝袋壹個、止血膠管壹條、注
射針筒壹支、塑膠杓子壹支，均沒收。
    事  實
一、甲○○有槍砲、毒品、竊盜、妨害公務等前科，前曾因違反毒品危害防制條例案
    件，經本院於民國（下同）八十九年七月十七日判處應執行有期徒刑十月確定（
    施用第一級毒品判處有期徒刑七月，施用第二級毒品判處有應執行期徒刑四月）
    ，復因竊盜案件，經本院於八十九年十一月二十日判處有期徒刑一年確定，上開
    案件定應執行之刑為有期徒刑一年八月確定，經送監執行，指揮書執畢日為九十
    一年十二月二十七日，嗣於九十一年五月二十二日因縮短刑期假釋付保護管束出
    監，縮刑期間至則至九十一年十二月七日屆至；嗣其於八十九年間妨害公務之犯
    行經本院於九十一年七月二十三日以九十一年豐簡上字第二二四號維持本院豐原
    簡易庭九十一年豐簡字第一三五號判處甲○○有期徒刑四月確定，經臺灣臺中地
    方法院檢察署檢察官於原定假釋期滿日六個月內之九十一年十二月二十日撤銷假
    釋（於本件不構成累犯）。甲○○前曾因施用毒品案件，經本院裁定送觀察、勒
    戒後，認無繼續施用毒品之傾向，業由臺灣臺中地方法院檢察署以八十八年度偵
    緝字第三八三號不起訴處分確定；復因施用毒品案件，經送觀察、勒戒後，認有
    繼續施用毒品之傾向，再由臺灣臺中地方法院檢察署以八十九年度毒偵字第二五
    八九號提起公訴（其強制戒治部分，於九十年四月二十七日期滿），嗣經本院以
    八十九年訴字第一０五七號判決判處有期徒刑七月（連續施用第一級毒品）、四
    月（連續施用第二級毒品），應執行有期徒刑十月確定在案。詎仍不思悛悔，復
    基於施用第一級毒品海洛因之概括犯意，自九十一年七月中旬起至同年十二月二
    十一日之前四日內之不詳時間，在臺中縣東勢鎮○○路八十七號，連續將第一級
    毒品海洛因以清水稀釋後，再用針筒注射入靜脈內之方式施用第一級毒品海洛因
    多次。嗣於九十一年十二月二十一日二十二時許，在臺中縣東勢鎮○○里○○路
    八十七號其經營之「黑豹檳榔攤」內，為警查獲並扣得其所有供其施用海洛因所
    用之分裝袋一個、止血膠管一條、注射針筒一支、塑膠杓子一支（目前業經本院
    以九十一年度毒聲字第三五三０號裁定送強制戒治中）。
二、案經臺中縣警察局東勢分局移送臺灣臺中地方法院檢察署檢察官偵查起訴。
    理  由
一、訊據被告甲○○對於右揭時、地連續施用第一級毒品海洛因多次之犯罪事實，業
    於本院審理時坦承不諱，且被告於九十一年十二月二十二日所採集之尿液，經送
    臺中縣衛生局檢驗結果呈嗎啡陽性反應，有該局檢驗報告書一份附卷可稽，足見
    被告之自白與事實相符，本件事證明確，被告連續多次施用第一級毒品海洛因之
    犯行洵堪認定。
二、查被告甲○○前曾因施用毒品案件，經本院裁定送觀察、勒戒後，認無繼續施用
    毒品之傾向，業由臺灣臺中地方法院檢察署以八十八年度偵緝字第三八三號不起
    訴處分確定；復因施用毒品案件，經送觀察、勒戒後，認有繼續施用毒品之傾向
    ，再由臺灣臺中地方法院檢察署以八十九年度毒偵字第二五八九號提起公訴，經
    本院以八十九年訴字第一０五七號判決判處有期徒刑七月（連續施用第一級毒品
    ）、四月（連續施用第二級毒品），應執行有期徒刑十月確定在案；詎仍自九十
    一年七月中旬起至同年十二月二十一日之前四日內之不詳時間連續施用第一級毒
    品海洛因多次等情，有卷附臺灣臺中地方法院檢察署刑案資料查註紀錄表、臺灣
    高等法院被告全國前案紀錄表各一份可考。查海洛因屬毒品危害防制條例第二條
    第二項第一款所指之第一級毒品。是被告甲○○於五年內三犯以上施用第一級毒
    品海洛因，所為係犯毒品危害防制條例第十條第一項之施用第一級毒品罪；而被
    告其持有第一級毒品海洛因之低度行為，已分別為施用第一級毒品之高度行為所
    吸收，爰不另論罪。又被告所為多次施用第一級毒品海洛因之行為，時間緊接，
    所犯罪名相同，顯係基於概括之犯意為之，為連續犯，爰依刑法第五十六條之規
    定以一罪論，並加重其刑。爰審酌被告前因施用毒品犯行，經多次觀察勒戒、強
    制戒治後，猶故態復萌，再施用毒品不輟，無視於毒品對於自身健康之戕害及國
    家對於杜絕毒品犯罪之禁令，惡性非輕，並審酌被告施用毒品之期間、犯後坦承
    犯行，態度尚佳等一切情狀，量處如主文所示之刑。
三、末查，被告於九十一年十二月二十一日為警查獲時所一併扣得之分裝袋一個、止
    血膠管一條、注射針筒一支、塑膠杓子一支，係被告所有供施用海洛因所用之器
    具，業經被告供明在卷，惟尚非專供施用毒品之器具，爰併依刑法第三十八條第
    一項第二款之規定宣告沒收之。
據上論斷，應依刑事訴訟法第二百九十九條第一項前段，毒品危害防制條例第十條第
一項、第二十條第三項前段，刑法第十一條前段、第五十六條、第三十八條第一項第
二款，判決如主文。
中      華      民      國      九十二      年      三      月    七    日
                            臺灣臺中地方法院刑事第七庭
                                        法  官 林學晴
右正本證明與原本無異。
如不服本判決，應於送達後十日內向本院提出上訴狀（須附繕本），上訴於臺灣高等
法院臺中分院。
                                        書記官
中      華      民      國      九十二      年      三      月    七    日
附錄論罪科刑法條
毒品危害防制條例第十條
施用第一級毒品者，處六月以上五年以下有期徒刑。
施用第二級毒品者，處三年以下有期徒刑。


司法院資訊處製作；財團法人民間司法改革基金會備份。
